最高法院刑事判決　　　　　　　　　　　　　　　八十六年度台上字第六九五二號
　　上　訴　人　甲○○
右上訴人因過失致人於死案件，不服台灣高等法院中華民國八十五年十一月二十九日
第二審更審判決（八十五年度交上更(一)字第二十三號，起訴案號：前台灣台北地方法
院士林分院檢察署八十四年度偵字第三七五號），提起上訴，本院判決如左：
    主  文
上訴駁回。
    理  由
按刑事訴訟法第三百七十七條規定：上訴於第三審法院、非以判決違背法令為理由，
不得為之。是提起第三審上訴，應以原判決違背法令為理由，係屬法定要件。且必須
依據卷內資料為具體之指摘，並足據以辨認原判決已具備違背法令之形式，始屬相當
。本件原判決撤銷第一審科刑判決，改判論處上訴人甲○○因過失致人於死罪刑（緩
刑貳年），已明其所憑證據及認定理由。對於上訴人僅供承其於原判決事實欄所載
時地駕車行經肇事路段發現異物停車，被害人罕佳貞已死在其車底盤下方之事實，而
否認有過失致人於死之犯行，所辯伊於距離六公尺看見被害人躺在地上，就緊急煞車
，並未撞到被害人云云，認係卸責之詞，不足採信，亦已依據卷內資料逐一指駁、說
明。另說明上訴人於肇事後停留現場，並向據報到場處理之警員吳木龍供承肇事而接
受偵訊，已據該警員到庭結證屬實，復有一審公務查詢電話紀錄表在卷足按，為對於
未發覺之罪自首而受裁判，應依法減輕其刑；又上訴人駕車依規定在快車道行駛，被
害人不依規定，自前車摔落車外而自進入快車道，致肇事而不治死亡，上訴人依法
應負過失致人於死之刑責，惟依道路交通管理處罰條例第八十六條第二項規定，減輕
其刑，並遞減之。所為合法之事實認定，俱有卷內證據資料足憑，從形式上觀察，原
判決並無違背法令之情形存在。上訴意旨置原判決前開明確論斷於不顧，徒憑己見及
在原審所辯陳詞，泛指原判決有證據調查未盡、不載理由、理由矛盾、違背證據法則
之違法，就原審已詳加調查及理由說明事項，重為單純之事實上爭執，均非適法之第
三審上訴理由。至上訴意旨另指證人即法醫師束恒新於民國八十四年八月十日在原審
更審前證稱：「以我經驗判斷，她由車內跳出，頭部先著地即已顱內出血足以致死，
因她兩眼出血，可能跳出時已死亡。且前車駕駛當時已喝酒高速行駛，可能死者跳出
時碰到護欄再頭部著地」等語，與內政部警政署刑事警察局（下稱刑警局）鑑定結果
，並無不符之處，且十分符合經驗法則，原審不採，實屬先入為主之偏見所致一節。
按刑事訴訟法係採自由心證主義，對於證據之種類未設有限制。原判決理由已說明何
以將刑警局之鑑定結果採為認定上訴人犯罪之證據，及證人束恒新之上述所證，何以
不足採為認定上訴人撞及被害人時，被害人早已死亡之證據。此乃事實審法院採證認
事之職權行使，上訴意旨執此指摘，顯與法律規定得為第三審上訴理由之違法情形，
不相適合。衡以上述說明，應認其上訴為違背法律上之程式，予以駁回。又本件雖屬
刑事訴訟法第三百七十六條第一款所列之案件，惟於修正刑事訴訟法施行前，原得上
訴於第三審法院，且已繫屬於法院，依刑事訴訟法施行法第五條第一項規定，仍應依
施行前之法定程序終結之，併此明。
據上論結，應依刑事訴訟法第三百九十五條前段，判決如主文。
中      華      民      國    八十六    年     十一     月    二十七    日
                              最高法院刑事第五庭
                                  審判長法官  陳  錫  奎
                                        法官  洪  清  江
                                        法官  吳  昭  瑩
                                        法官  吳  昆  仁
                                        法官  李  伯  道
      右正本證明與原本無異
                                              書  記  官
中      華      民      國    八十六    年     十二     月      三      日
